ru: Тип символов схемы вышивки крестиком: Черно-белые символы; Цветные блоки; Цветные символы; Смешанные (символы и цвета); Совместимость с Pattern Keeper; Другое
de: Symboltyp des Kreuzstichdiagramms: Schwarz-Weiß-Symbole; Farbblöcke; Farbsymbole; Gemischt (Symbole + Farbe); Pattern-Keeper-kompatibel; Sonstige
vi: Loại ký hiệu biểu đồ thêu chữ thập: Ký hiệu đen trắng; Khối màu; Ký hiệu màu; Hỗn hợp (ký hiệu + màu); Tương thích Pattern Keeper; Khác
ro-RO: Tipul de simbol al diagramei de cusături în cruce: Simboluri alb-negru; Blocuri de culoare; Simboluri color; Mixt (simboluri + culoare); Compatibil cu Pattern Keeper; Altele
pt-BR: Tipo de símbolo do gráfico de ponto cruz: Símbolos em preto e branco; Blocos de cores; Símbolos coloridos; Misto (símbolos + cor); Compatível com Pattern Keeper; Outro
fi: Ristipistokaavion symbolityyppi: Mustavalkoiset symbolit; Värilohkot; Värisymbolit; Sekoitettu (symbolit ja väri); Pattern Keeper -yhteensopiva; Muu
lt-LT: Kryžminio siuvinėjimo schemos simbolių tipas: Nespalvoti simboliai; Spalvų blokai; Spalvoti simboliai; Mišrus (simboliai + spalvos); Suderinama su „Pattern keeper“; Kita
ja: クロスステッチ図案のシンボルタイプ: 白黒シンボル; カラーブロック; カラーシンボル; ミックス (シンボル＋カラー); パターンキーパー対応; その他
pl: Typ symboli schematu haftu krzyżykowego: Czarno-białe symbole; Kolorowe bloki; Kolorowe symbole; Mieszane (symbole i kolor); Kompatybilne z aplikacją Pattern Keeper; Inne
th: สัญลักษณ์แผนผังปักครอสติช: สัญลักษณ์ขาวดำ; บล็อกสี; สัญลักษณ์สี; แบบผสม (สัญลักษณ์และสี); รองรับ Pattern Keeper; อื่นๆ
en: Cross stitch chart symbol type: Black & white symbols; Color blocks; Color symbols; Mixed (symbols + color); Pattern keeper compatible; Other
hr-HR: Vrsta simbola u dijagramu križnog boda: Crno-bijeli simboli; Blokovi u boji; Simboli u boji; Miješano (simboli i boja); Kompatibilno s alatom Pattern Keeper; Ostalo
sk-SK: Typ symbolu krížikovej výšivky: Čiernobiele symboly; Farebné bloky; Farebné symboly; Zmiešané (symboly a farby); Kompatibilné s Pattern Keeper; Iné
da: Symboltype i broderidiagram: Sorte og hvide symboler; Farveblokke; Farvesymboler; Blandet (symboler og farver); Kompatibel med Pattern Keeper; Andet
bg-BG: Тип символи в схема за кръстат бод: Черно-бели символи; Цветни блокове; Цветни символи; Смесени (символи + цвят); Съвместим с Pattern Keeper; Други
cs: Typ symbolu křížkové výšivky: Černobílé symboly; Barevné bloky; Barevné symboly; Smíšené (symboly a barvy); Kompatibilní s aplikací Pattern Keeper; Ostatní
hu: Keresztöltéses hímzésminta szimbólumtípusa: Fekete-fehér szimbólumok; Színes blokkok; Színes szimbólumok; Vegyes (szimbólumok + szín); Pattern Keeper kompatibilis; Egyéb
ko: 십자수 도안 기호 유형: 흑백 기호; 색상 블록; 색상 기호; 혼합(기호 및 색상); 패턴 키퍼 호환; 기타
nb: Symboltype for korsstingdiagram: Svart-hvitt-symboler; Fargeblokker; Fargesymboler; Blandet (symboler + farge); Pattern Keeper-kompatibel; Annet
tr: Kanaviçe şeması sembol türü: Siyah beyaz semboller; Renk blokları; Renkli semboller; Karışık (semboller + renk); Pattern Keeper uyumlu; Diğer
el: Τύπος συμβόλου διαγράμματος σταυροβελονιάς: Ασπρόμαυρα σύμβολα; Χρωματικά μπλοκ; Χρωματιστά σύμβολα; Μικτά (σύμβολα + χρώμα); Συμβατό με Pattern Keeper; Άλλο
sl-SI: Vrsta simbolov v vzorcu za križni vbod: Črno-beli simboli; Barvni bloki; Barvni simboli; Mešano (simboli in barve); Združljivo z aplikacijo Pattern Keeper; Drugo
it: tipo di simbolo dello schema del punto croce: Simboli in bianco e nero; Blocchi di colore; Simboli a colori; Misto (simboli e colori); Compatibile con Pattern Keeper; Altro
zh-TW: 十字繡圖表符號類型: 黑白符號; 色塊; 彩色符號; 混合 (符號與顏色); 相容於圖案保存夾; 其他
sv: Symboltyp för korsstygnsdiagram: Svartvita symboler; Färgblock; Färgsymboler; Blandat (symboler och färg); Kompatibel med Pattern Keeper; Övrigt
nl: Kruissteekpatroon symbooltype: Zwart-witsymbolen; Kleurblokken; Kleursymbolen; Gemengd (symbolen en kleur); Pattern Keeper-compatibel; Overig
fr: Type de symbole de diagramme de point de croix: Symboles en noir et blanc; Blocs de couleur; Symboles en couleur; Mixte (symboles et couleur); Compatible avec Pattern Keeper; Autre
es: Tipo de símbolos en el gráfico de punto de cruz: Símbolos en blanco y negro; Bloques de color; Símbolos de color; Mixto (símbolos y color); Compatible con Pattern Keeper; Otro
zh-CN: 十字绣图表符号类型: 黑白符号; 色块; 彩色符号; 混合（符号 + 颜色）; 兼容 Pattern Keeper; 其他
pt-PT: Tipo de símbolo do gráfico de ponto cruz: Símbolos a preto e branco; Blocos de cor; Símbolos de cor; Misto (símbolos + cor); Compatível com Pattern Keeper; Outro